臺灣高雄地方法院民事裁定
111年度雄補字第1874號
原      告  周素娟  
訴訟代理人  陳韋誠律師
            黃大中律師
            郭乃瑜律師
上列原告與被告黃＊＊間請求損害賠償等事件，本院裁定如下：
    主  文
原告應於本裁定送達後7日內，具狀陳報本件原告因訴之聲明第㈠
項可獲得之利益價額，並應釋明理由；原告如主張訴之聲明第㈠
項之訴訟標的價額應按修繕所需費用而定，則應陳報修繕所需費
用若干。如逾期不能補正，本院將逕依民事訴訟法第77條之12規
定，以不得上訴第三審之最高利益額數即165萬元為該部分訴訟
標的價額裁定補繳裁判費。
    理  由
一、按提起民事訴訟，應依民事訴訟法第77條之1第2項、第77條
    之13規定，按訴訟標的起訴時之交易價額繳納裁判費，此為
    必備之程式。次按原告之訴，起訴不合程式或不備其他要件
    者，法院應以裁定駁回之。但其情形可以補正者，審判長應
    定期間先命補正，民事訴訟法第249條第1項但書定有明文。
二、查本件原告訴之聲明：㈠被告應將其所有之門牌號碼高雄市○
    ○區○○○路0號5樓之3房屋（下稱系爭5樓之3房屋）之漏水至
    不滲漏入原告所有之門牌號碼高雄市○○區○○○路0號4樓之3房
    屋（下稱系爭4樓之3房屋），如被告未予以修繕，應容忍原
    告僱工進入系爭5樓之3房屋進行修繕工程，修繕至系爭4樓
    之3房屋不漏水狀態，被告並應負擔修繕費用。㈡被告應給付
    原告新臺幣（下同）10萬7,650元，及自起訴狀繕本送達翌
    日起至清償日止，按年息5％計算之利息。是本件訴訟標的價
    額應以原告聲明第㈠項所列修繕漏水回復原狀之預估費用加
    計第㈡項原告之損害賠償10萬7,650元核定之，惟原告未具體
    表明聲明第㈠項漏水修復所需之費用或因該聲明可獲利益為
    若干，或該防止義務之修繕或拆除所需費用為何，致無從認
    定訴訟標的價額及應徵收之裁判費。原告應於收受本裁定送
    達後7日內，陳報原告因訴之聲明第㈠項可獲得之利益價額，
    並應釋明理由；原告如主張訴之聲明第㈠項之訴訟標的價額
    應按修繕所需費用而定，則應陳報修繕所需費用若干，並檢
    附估價單等相關證明文件，俾核定裁判費，如逾期未能補正
    ，致本件訴訟標的價額陷於不能核定之狀態，本院將逕依民
    事訴訟法第77條之12規定，以不得上訴第三審之最高利益額
    數即165萬元為該部分訴訟標的價額並裁定補繳裁判費。
三、另原告併請提出被告所有系爭5樓之3房屋之最新建物登記第
    一類謄本(需有所有權人即被告之身分證號碼等資料)，及被
    告最新戶籍謄本（記事欄勿省略），並列明被告之全名及身
    分證號碼等得為辨識之資料。
四、依民事訴訟法第249條第1項但書，裁定如主文。
中　　華　　民　　國　　111 　年　　11　　月　　1 　　日
                  高雄簡易庭  法　　　官  林綉君
以上正本係照原本作成。
本裁定不得抗告。
中　　華　　民　　國　　111 　年　　11　　月　　1 　　日
                              書  記  官  羅崔萍